【裁判字號】    89,中簡上,13
【裁判日期】    890328
【裁判案由】    過失傷害
【裁判全文】
台灣台中地方法院刑事判決                        八十九年度中簡上字第一三號
     上  訴  人 乙○○
     即  被  告
右上訴人因過失傷害案件，不服本院臺中簡易庭八十八年度中簡字第二五二六號中華
民國八十八年十一月二十二日第一審簡易判決（聲請案號：八十八年度偵字第二二一
○五號）提起上訴，本院管轄第二審之合議庭判決如左：
    主      文
上訴駁回。
乙○○緩刑貳年。
    事  實
一、乙○○為台中市警察局龍門第四區租用拖吊場負責人，於該拖吊場飼養土狗一隻
    ，平日均以長約一公尺餘之鏈條將該犬綁在拖吊場大門入口處，其明知該土狗曾
    咬人，平日即應注意妥適管束該犬，並採取必要之安全措施，且依當時情況，亦
    無不能注意之情形，竟疏未注意，致使甲○○於民國八十八年七月二日下午，欲
    進入該拖吊場取車，而行經該拖吊場入口處之際，突遭上開以長約一公尺多之狗
    鏈綁在該處之土狗攻擊，而受有陰莖包皮及左大腿內側裂傷等傷害。
二、案經甲○○訴由台灣台中地方法院檢察署檢察官偵查起訴。
    理  由
一、訊據被告乙○○固坦承右揭事實，惟矢口否認有何過失傷害犯行，辯稱：甲○○
    遭狗咬傷時，伊人在辦公室內，伊僅有道義上之責任，沒有過失傷害犯行云云。
    惟查，被告為上開土狗之主人乙節，業據被告於偵審中所自認，核與證人即上開
    拖吊場警衛羅富東於本院審理中證述：上開土狗是被告所飼養等語情節相符。又
    該土狗曾咬過人，及該土狗素來均綁在門口等情，亦據被告於偵審中供明屬實。
    是被告既明知該狗曾咬過人，而該狗復均綁在前往拖吊場之大門，且綁住該狗之
    鏈條長達一公尺餘，而告訴人遭狗咬傷時，被告復在該拖吊場內，則被告對於行
    經該門之人有遭狗咬傷之可能自不能諉為不知。從而，被告既知上開土狗曾有攻
    擊人之舉措，自負有嚴加管束、確實採取安全預防措施，以避免再度傷人之義務
    ，詎其竟除以長達一公尺餘之繩索綑綁該犬外，別無其他安全防護措施，甚且再
    將之飼於門口，則以此繩索長度外加飼於門口，該犬十分容易衝出傷人自為被告
    所能預見，今被告明知有上開防止義務存在，能防止而不加以防止，致發生咬傷
    告訴人之結果，被告之右揭消極不作為自與本身積極之行為相同，並有過失。而
    被告之過失行為與告訴人之受傷間具有相當因果關係。綜上所述，被告所辯尚難
    憑採，本件事證明確，被告犯行洵堪認定。
二、核被告乙○○未盡相當注意之管束，致其所豢養之土犬咬傷人，係犯刑法第二百
    八十四條第一項前段之過失傷害罪。原審依上開法條，判處被告有期徒刑三月，
    並諭知易科罰金之折算標準，經核其認事用法均無違誤，量刑亦屬妥適，被告上
    訴，為無理由，應予駁回。未查被告前未曾受有期徒刑以上刑之宣告，有臺灣臺
    中地方法院檢察署刑案資料查註紀錄表在卷可稽，茲念其因一時過失，致罹刑章
    ，犯後已與告訴人達成和解，有和解書一紙在卷可稽，被告經此偵審教訓，當知
    所警惕，信無再犯之虞，本院認對其所宣告之刑以暫不執行為適當，爰併諭知緩
    刑二年，以勵自新。
據上論斷，應依刑事訴訟法第四百五十五條之一第三項、第三百六十八條，刑法第七
十四條第一款判決如主文。
中    華    民    國    八十九  年        三      月      二十八      日
                                  台灣台中地方法院刑事第三庭
                                          審判長法  官  陳  賢  慧
                                                法  官  李  秋  娟
                                                法  官  江  奇  峰
右正本證明與原本無異。
不得上訴。
                                        書記官
中    華    民    國    八十九    年      四       月        五   日
附錄論罪科刑法條
刑法第二百八十四條
因過失傷害人者，處六月以下有期徒刑、拘役或五百元以下罰金。致重傷者，處一年


司法院資訊處製作；財團法人民間司法改革基金會備份。
